臺灣高等法院交通事件裁定　　　　　　 96年度交抗字第349號
抗　告　人
即受處分人　甲○○
上列抗告人因違反道路交通管理處罰條例案件，不服臺灣板橋地
方法院，中華民國96年4月19日所為裁定（95年度交聲字第1889
號），提起抗告，本院裁定如下：
    主  文
抗告駁回。
    理  由
一、本件原處分機關係以抗告人即受處分人甲○○於民國（下同
    ）94年10月18日16時29分許，將其所有之車號Ｍ37─283號
    機車停放在禁止臨時停車處所之臺北市○○路○段騎樓停車
    ，經臺北市政府警察局中正第一分局以異議人違反道路交通
    管理處罰條例第56條第1項1款之規定，依法製單舉發。
二、抗告意旨仍以：抗告人即受處分人甲○○當時機車停放在中
    國時報大樓騎樓，該處並無告示不得停車，當時除了伊所有
    之機車，尚有多台機車停放在該處，附近之商店亦有機車停
    放，伊並無違規亂停，亦無阻礙行人通行，如有禁止停放告
    示，請出示照片云云。
三、按汽車駕駛人在禁止臨時停車處所停車者，處新臺幣六百元
    以上一千二百元以下罰鍰。又人行道不得臨時停車，禁止臨
    時停車處所不得停車，道路交通管理處罰條例第56條第1項
    第1款、道路交通安全規則第111條第1項第1款、第112條第1
    項第1款分別定有明文。又本條例所稱人行道，指為專供行
    人通行之騎樓、走廊，及劃設供行人行走之地面道路，與人
    行天橋及人行地下道，道路交通管理處罰條例第3條第3款亦
    有明定。
四、原審以：本件抗告人甲○○所騎乘之車號Ｍ37─283號重型
    機車，於上開時地經拍照舉發在禁止臨時停車之臺北市○○
    路○段騎樓處停車之違規客觀事實，有交通部公路總局臺北
    區監理所板橋監理站於民國95年11月29日板監裁字第裁41─
    Ａ00000000號裁決書、送達證書、臺北市政府警察局中正第
    一分局95年11月24日北市警中正一分交字第09533128600號
    函一紙在卷可稽，是系爭車輛於該時點停放於該地，並為抗
    告人所不爭，堪信為真實。而抗告人雖以前開情詞置辯，惟
    查，抗告人所有之車號Ｍ37─283號機車為警舉發地點之臺
    北市○○路○段處所確屬禁止臨時停車之「騎樓」無誤，此
    有舉發照片附卷（附於原審卷第22頁）為證，而該路段人行
    道並設有「騎樓、人行道禁止停車」之標誌，亦經原審法院
    函詢舉發單位之臺北市政府警察局中正第一分局95年12月29
    日北市警中正一分交字第09533277500號函查明屬實，並拍
    攝有抗告人違規地點與禁止標誌之相對位置照片4幀（附於
    原審卷第23、24頁）足以佐證，是以抗告人以該處無阻礙行
    人通行，且為私人處所，應由所屬之私人表明不得停車始算
    違規云云，顯係卸責之詞，殊無可採。從而，原處分機關依
    道路交通管理處罰條例第56條第1項第1款規定，對上開車輛
    駕駛人即抗告人裁處罰鍰新臺幣一千二百元，核無違誤。因
    而認抗告人之聲明異議為無理由，而予駁回；抗告仍執陳詞
    ，且違規停車及禁止停車標誌均有上述相片附於原審卷可考
    ，其抗告無理由，應予駁回。
五、據上論結，應依道路交通案件處理辦法第26條，刑事訴訟法
    第412條，裁定如主文。
中　　華　　民　　國　　96　　年　　5 　　月　　25　　日
                  刑事第七庭審判長法　官  黃麗生
　　　　　　　　　　　　　　　　  法  官  許錦印
　　　　　　　　　　　　　　　　  法  官  許宗和
以上正本證明與原本無異。
不得再抗告。
                                  書記官  吳鎮鑫
中　　華　　民　　國　　96　　年　　5 　　月　　25　　日
